臺灣彰化地方法院刑事判決　　　　　　　　　　　　 九十四年度簡上字第二八號
　　上　訴　人　臺灣彰化地方法院檢察署檢察官
　　被　　　告　乙○○
右列上訴人因被告傷害案件，不服本院彰化簡易庭九十四年度彰簡字第四二號，中華
民國九十四年一月二十日第一審簡易判決（聲請簡易判決處刑案號：臺灣彰化地方法
院檢察署九十三年度偵字第七九一四號），提起上訴，本院管轄之第二審合議庭判決
如左：
    主  文
上訴駁回。
    事  實
一、乙○○於民國（下同）九十三年五月二十四日下午二時三十分許，在彰化縣彰化
    市○○里○○○街一五六號甲○○住處前，因不滿甲○○檢舉其房屋為違章建築
    ，而基於傷害之犯意，徒手毆打甲○○左臉，致甲○○受有左臉頰瘀血三Ｘ三公
    分之傷害。
二、案經被害人甲○○訴由彰化縣警察局彰化分局報請臺灣彰化地方法院檢察署檢察
    官聲請簡易判決處刑。
    理  由
一、右揭犯罪事實，業據被告乙○○於偵查中及本院審理時坦認不諱，核與告訴人甲
    ○○於警詢及偵查中指訴之情節相符，並有行政院衛生署彰化醫院出具之診斷證
    明書一紙附卷可稽，足認被告之自白與事實相符，本件事證明確，被告犯行洵堪
    認定。
二、核被告乙○○所為，係犯刑法第二百七十七條第一項之傷害罪。原審認被告罪證
    明確，援引刑法第二百七十七條第一項、第四十一條第一項前段，罰金罰鍰提高
    標準條例第一條前段、第二條之規定，判處被告拘役二十日，並諭知易科罰金之
    折算標準，其認事用法並無不合，量刑亦稱妥適，應予維持。上訴人上訴意旨雖
    謂：「因被告乙○○既先檢舉告訴人之房屋為違章建築，使告訴人無法安心生活
    ，嗣又毀損告訴人之鋁門、砂門，復毆打告訴人之臉頰，顯然惡性重大」等語。
    然查：被告所涉前揭毀損犯行，已由被告賠償修復，並經被害人即告訴人甲○○
    於偵查中當庭撤回告訴，而由臺灣彰化方法院檢察署檢察官於九十三年十二月七
    日，以九十三年度偵字第七九一四號為不起訴處分確定。雖告訴人甲○○於前揭
    時、地確遭被告毆打臉頰，惟告訴人所受之傷害尚屬輕微，並已為原審量刑時所
    審酌，參以被告於犯罪後坦承犯行，且欲與告訴人磋商民事和解等情，足認被告
    尚知悔悟、惡性非大，是上訴人仍執前詞，認原審量刑過輕云云，為無理由，應
    予駁回。
據上論斷，應依刑事訴訟法第四百五十五條之一第一項、第三項、第三百六十八條，
判決如主文。
本案經檢察官丙○○到庭執行職務。
中      華      民      國    九十四    年      三      月    二十二    日
                                臺灣彰化地方法院刑事第一庭
                                    審判長法官  葉  榮  郎
                                    法      官  陳  秋  錦
                                    法      官  葛  永  輝
右正本證明與原本無異。
不得上訴。
                                    法院書記官  吳  金  良
中      華      民      國    九十四    年      三      月    二十二    日
